【裁判字號】    97,勞抗,1
【裁判日期】    971014
【裁判案由】    准予強制執行
【裁判全文】
臺灣高等法院臺中分院民事裁定  97年度勞抗字第1號
抗告人  林承洋即承淇企業社
相對人  甲○○
抗告人林承洋即承淇企業社因與相對人甲○○間准予強制執行事
件，對於中華民國97年8月22日臺灣臺中地方法院97勞執字第3號
所為裁定提起抗告，本院裁定如下.
    主  文
抗告駁回。
抗告程序費用由抗告人負擔。
    理  由
一、本件抗告意旨略以：
    抗告人於調解日民國（下同）97年6月19日後於廠商請款才
    知因甲○○對工作之業主檢舉工安檢查，導致業主扣押貨款
    ，直至確保他們的保障，因連環效應，工程款連續被扣押，
    亦導致抗告人支票跳票，目前也已拒絕且已造成目前工作呈
    現半停止狀態，而且和廠商還有數百萬未結清並非故意不兌
    現，當下有請調解委員告知及解釋看是否能延期，但對方堅
    持不肯，實在因目前無法支付，希望待事情處理一段落後一
    定支付，求予廢棄原裁定云云。
二、按勞資爭議經調解成立或仲裁者，當事人之一方不履行其義
    務時，他方當事人得向該管法院聲請裁定強制執行並免繳裁
    判費；於聲請強制執行時，並免繳執行費。勞資爭議處理法
    第37條第1項定有明文。
三、經查：本件相對人甲○○於原審聲請裁定認可兩造間有關工
    資爭議案准予強制執行，其內容為：甲○○同意林承洋即承
    淇企業社補償甲○○醫療費用新台幣（下同）11萬元、原領
    工資補償6萬元，扣除調解前林承洋已給付甲○○1萬元，林
    承洋應給付甲○○16萬元，其給付方法為開立支票5張。原
    法院審酌後，以甲○○主張之事實，已據提出台中縣政府函
    、台中縣政府處理勞資爭議調解委員會及調解會議紀錄、支
    票5張及退票理由單等影本在卷可查（見原審卷第6至10頁）
    。是抗告人於97年6月19日勞資爭議經調解成立後，既未依
    調解內容給付補償醫療費用11萬元及原領工資補償6萬元，
    依首揭勞資爭議處理法第37條第1項之規定，相對人即得就
    上開成立之勞資爭議調解聲請裁定強制執行，故相對人聲請
    強制執行，為有理由，原法院依其聲請而裁定准予強制執行
    ，於法並無不合。而抗告人迄未按期給付等情，既已據相對
    人於聲請狀中陳明，並有台中縣政府97年6月23日縣府勞資
    第0970171941號函送之相關調解會議紀錄及支票5張、退票
    理由單1張等影本在卷足憑（見原審卷第6至10頁），抗告人
    對上情亦未為爭執，至抗告人所辯目前無法兌現支票之原因
    各情，乃係抗告人應自行解決設法履行之問題，與相對人無
    關。從而，原法院裁定准許相對人之聲請，核無不合，抗告
    意旨指摘原裁定不當，求予廢棄，非有理由，應予駁回。
四、據上論結，本件抗告為無理由，依勞資爭議處理法第37條第
    3項、非訟事件法第28條、第8條第2項，民事訴訟法第495條
    之1第1項、第449條第1項、第78條，裁定如主文。
中    華    民    國    97    年    10    月    14    日
                  民事第二庭    審判長法  官  邱森樟
                                      法  官  謝說容
                                      法  官  蔡秉宸
以上正本係照原本作成。
不得再抗告。
                                      書記官  洪麗華
中    華    民    國    97    年    10    月    16    日
                                                      Ｍ


司法院資訊處製作；財團法人民間司法改革基金會備份。
